臺灣苗栗地方法院民事裁定
110年度聲字第40號 
聲  請  人  合作金庫商業銀行股份有限公司

法定代理人  雷仲達  
代  理  人  陳慶順  
相  對  人  國威技研有限公司

特別代理人  鄭崇文律師
上列聲請人為相對人公司聲請選任特別代理人事件，本院裁定如
下：
    主  文
選任鄭崇文律師（事務所地址：新北市○○區○○路00號9樓之2 ）
於本院110年度訴字第304號請求清償借款事件，為相對人之特別
代理人。
    理  由
一、按對於無訴訟能力人為訴訟行為，因其無法定代理人，或其
    法定代理人不能行代理權，恐致久延而受損害者，得聲請受
    訴法院之審判長選任特別代理人；本法關於法定代理之規定
    ，於法人之代表人準用之。民事訴訟法第51條第1項及第52
    條規定分別定有明文。
二、聲請意旨略以：聲請人為相對人公司之債權人，相對人公司
    之唯一董事及股東即黃建通業已死亡，相對人未依法補選董
    事或選任臨時管理人，致無人可代表相對人公司進行本件訴
    訟，爰依民事訴訟法第51條第1項、第2項及第52條規定，聲
    請選任相對人公司之特別代理人；因鄭崇文律師業經本院11
    0年度繼字第9號裁定選任為黃建通之遺產管理人，為有利黃
    建通之遺產管理，請求選任鄭崇文律師為相對人公司於本件
    訴訟之特別代理人等語。
三、經查：
　㈠聲請人業以相對人公司及黃建通為被告，提起請求清償借款
    訴訟，經本院110年度訴字第304號審理，而相對人公司僅有
    黃建通一名董事且已死亡，並未設置監察人等情，業經本院
    核閱上開卷宗無誤，並有卷附商工登記公示資料查詢1紙在
    卷可憑，堪信為真正。是本件相對人公司確有無法定代理人
    可為訴訟之情事，聲請人聲請本院為相對人公司選任特別代
    理人，即屬有據。
　㈡復以鄭崇文律師業經本院110年度繼字第9號裁定選任為黃建
    通之遺產管理人，鄭崇文律師並經本院通知後表示有意願擔
    任相對人公司之特別代理人，有上開裁定及陳報狀可查。本
    院審酌鄭崇文律師為黃建通之遺產管理人，於處理黃建通之
    遺產事務時，自應包括黃建通對相對人公司所得主張之股東
    權益，是選任其為相對人公司之特別代理人，較其他人更能
    保障相對人公司於訴訟中之權益，且能免於由不同人處理「
    實質上相同事務」之時間、勞力、費用之浪費及處理意見之
    岐異，故本件選任鄭崇文律師為相對人公司之特別代理人，
    應屬適當。
四、依民事訴訟法第51條第1項、第52條，裁定如主文。
中　　華　　民　　國　　110 　年　　10　　月　　21　　日
                  民事第二庭  法  官  顏碩瑋
以上正本係照原本作成。
如不服本裁定應於送達後10日內向本院提出抗告狀（須附繕本）
，並繳納抗告費新臺幣1,000元。
                              書記官  陳慧玲
中　　華　　民　　國　　110 　年　　10　　月　　21　　日